臺灣臺北地方法院小額民事判決
111年度北小字第2918號
原      告  馨琳揚企管顧問有限公司

法定代理人  唐明良
訴訟代理人  莊雪君
            游純明
            王郁雯
被      告  陳彥宏

上列當事人間請求給付電信費事件，本院於民國111年8月25日言
詞辯論終結，判決如下：
　　主    文
原告之訴駁回。
訴訟費用新臺幣壹仟元由原告負擔。
    事實及理由
一、原告原起訴請求被告給付新臺幣（下同）10,835元，及自起
    訴狀繕本送達翌日起至清償日止按年息5％計算之利息，嗣於
    訴訟進行中，減縮為請求被告給付9,344元，及自起訴狀繕
    本送達翌日起至清償日止按年息5％計算之利息（見本院卷第
    53頁），為民事訴訟法第255條第1項第3款所許，合先敘明
    。
二、原告主張：被告於民國102年12月15日向訴外人台灣大哥大
    股份有限公司（下稱台哥大公司）申請租用行動電話服務（
    門號：0000000000），詎被告未依約繳納電信費，積欠電信
    費1,491元及提前終止契約專案補貼款9,344元，共10,835元
    未付，嗣經台哥大公司將該債權讓與原告。專案補貼款之時
    效，依民法第125條之規定為15年，為此起訴請求被告給付
    專案補貼款9,344元等語。並聲明：被告應給付原告9,344元
    ，及自起訴狀繕本送達翌日起至清償日止按年息5％計算之利
    息。
三、被告辯稱：台哥大公司電信費債權10,835元，已罹於2年短
    期時效，被告依民法第144條第1項之規定拒絕給付等語。並
    聲明：㈠原告之訴駁回。㈡如受不利判決，願供擔保請准宣告
    免為假執行。
四、查原告主張：被告前向台哥大公司申請租用行動電話服務（
    門號：0000000000），積欠電信費1,491元及專案補貼款9,3
    44元未清償，台哥大公司已於107年4月20日將該債權讓與原
    告之事實，業據其提出行動電話／第三代行動通信業務申請
    書、號碼可攜服務申請書、103年6月電信費帳單、專案補貼
    款繳款通知書、債權讓與證明書、債權讓與通知書、中華郵
    政掛號郵件收件回執等件為證（見本院卷第13至28頁），且
    被告對行動電話／第三代行動通信業務申請書、號碼可攜服
    務申請書上其簽名
　　為真正不爭執，堪信為真實。
五、得心證之理由：
　㈠按商人、製造人、手工業人所供給之商品及產物之代價請求
    權，因2年間不行使而消滅，民法第127條第8款定有明文。
    而所謂商人、製造人、手工業人所供給之商品及產物之代價
    ，係指商人就其所供給之商品及製造人、手工業人就其所供
    給之產物之代價而言，蓋此項代價債權多發生於日常頻繁之
    交易，故賦予較短期之時效期間以促從速確定（最高法院39
    年台上字第1155號裁判意旨參照）。準此，就固體、液體及
    氣體之外的各種能源，諸如熱、光、電氣、電子、電磁波、
    放射線、核能等，在技術上已能加以控制支配，工商業及日
    常生活上已普遍使用，倘有頻繁交易且有從速確定之必要者
    ，自應順應社會變遷，就民法第127條第8款所規定「商品」
    為適度擴張，無限定為有體動產之必要。而電信業者既以提
    供行動通信網路系統發送、接收、傳遞電磁波之方式，供其
    用戶發送、傳輸或接收符號、信號、文字、影像、聲音、網
    路訊號，並基此向其用戶按月收取通話費、上網費、月租費
    ，則該行動通信網路系統自屬電信業者營業上供給之「商品
    」，且現今社會行動通信業務蓬勃發展，此類債權應有從速
    促其確定之必要性，應認電信業者所提供予用戶之行動通話
    網路系統，亦為民法第127條第8款所稱之「商品」，有2年
    短期時效之適用。故電信業者與租用人如約定未滿合約期間
    ，因租用人違反專案資費規定或退租或被銷號時，應支付電
    信業者終端設備補貼款，並按比例逐日遞減，如其真意是電
    信業者提供手機之代價，即有民法第127條第8款所稱之「商
    品」，有2年短期時效之適用（臺灣高等法院暨所屬法院109
    年法律座談會民事類提案第1號參照）；同理，如約定租用
    人違反專案資費規定或退租或被銷號時，應支付電信業者按
    比例逐日遞減之月租費優惠補貼款，如其真意是電信業者追
    回先前因優惠而減收之電信月租費差額，則其性質上亦應屬
    於電信服務費之代價，屬民法第127條第8款所稱之「商品」
    ，同有2年短期時效之適用。
  ㈡經查，台哥大公司為電信服務業者，係以提供電信服務收取
    費用為其主要營業項目。而依據台哥大公司與被告間之行動
    電話／第三代行動通信業務申請書第2條提前終止契約及違反
    限制資費之補償條款約定：「…立同意書人若違反語音資費
    之規定時，應支付台灣大哥大語音資費補償款8,000元，違
    反上網資費之規定時，應支付上網資費補償款3,000元，若
    係退租或被銷號時，應支付語音資費補償款＋上網資費補償
    款。惟該金額得按比例逐日遞減。」（見本院卷第16頁），
    可知該補償款係被告申辦上開門號時，因同意綁約一定期間
    而減收之電信服務費差額，實質上屬台哥大公司販售商品之
    代價，自應與月租費、商品價金等同視之，應有民法第127
    條第8款所規定2年短期時效之適用。
　㈢又按消滅時效，自請求權可行使時起算；時效完成後，債務
    人得拒絕給付，民法第128條前段、第144條1項分別定有明
    文。查本件被告與台哥大公司之電信服務契約，因被告未依
    約繳納電信費，遭台哥大公司於103年5月31日提前終止契約
    之事實，有原告提出之103年6月電信費帳單，及記載終止日
    為103年5月31日之專案補貼款繳款通知書在卷可稽（見本院
    卷第21至23頁），故本件專案補貼款於契約終止之日即103
    年5月31日起，台哥大公司即可向被告請求給付，至遲於105
    年6月間其請求權已罹於時效。原告於時效完成後之107年4
    月20日始受讓本件債權，自應同受拘束，應認已罹於時效，
    被告自得主張時效抗辯，故被告抗辯原告之本件請求權已罹
    於消滅時效等語，應屬可採，被告既已提出請求權時效完成
    拒絕給付之抗辯，則原告請求被告給付專案補貼款9,344元
    ，不應准許。
六、從而，原告依電信服務契約及債權讓與之法律關係，請求被
    告給付原告9,344元，及自起訴狀繕本送達翌日起至清償日
    止按年息5％計算之利息，為無理由，應予駁回。
七、本件為判決之基礎已臻明確，被告其餘主張、陳述並所提證
    據，經審酌後，認均與本件之結論無礙，爰不再一一論述，
    附此敘明。
八、結論：本件原告之訴，為無理由，依民事訴訟法第78條，判
    決如主文。
九、本件訴訟費用額，依後附計算書確定如主文第2項所示金額
    。
中　　華　　民　　國　　111 　年　　9 　　月　　6 　　日
              臺灣臺北地方法院臺北簡易庭
                                  法  官  羅富美
計算書：
項        目             金  額（新臺幣）    備    註
第一審裁判費             1,000元
合        計             1,000元
以上正本係照原本作成。
如不服本判決，須以違背法令為理由，應於判決送達後20日內向
本庭（臺北市○○○路0段000巷0號）提出上訴狀（須按他造當事人
之人數附繕本）。
中　　華　　民　　國　　111 　年　　9 　　月　　6 　　日
              　　　　　　　　    書記官　陳鳳瀴
附錄：
一、民事訴訟法第436條之24第2項：對於小額程序之第一審裁判
    上訴或抗告，非以其違背法令為理由，不得為之。
二、民事訴訟法第436條之25：上訴狀內應記載上訴理由，表明
    下列各款事項：
    ㈠原判決所違背之法令及其具體內容。
    ㈡依訴訟資料可認為原判決有違背法令之具體事實。